臺灣士林地方法院小額民事判決
111年度湖小字第375號
原      告  張鄭明媛

被      告  陳坤宏  
上列當事人間請求損害賠償事件，本院於民國111年3月15日言詞
辯論終結，判決如下：
    主  文
被告應給付原告新臺幣15,967元。
原告其餘之訴駁回。
訴訟費用新臺幣1,000元，其中新臺幣280元由被告負擔，餘由原
告負擔。
本判決原告勝訴部分得假執行。
    事實及理由
一、原告主張：被告於民國110年10月4日18時30分許，駕駛車牌
    號碼000-00號營業大客車（下稱肇事車輛），沿臺北市內湖
    區康樂街往康湖路方向行駛，至康樂街康湖路口，因未注意
    車前狀況之疏失，碰撞前方原告所有及駕駛之車牌號碼000-
    0000號自用小客車（下稱系爭車輛），致系爭車輛受損，修
    復費用新臺幣（下同）58,300元。爰依侵權行為法律關係提
    起本件訴訟等語。並聲明：被告應給付原告58,300元。
二、被告則以：對於原告主張被告於上開時地有過失行為不爭執
    。但原告修復費用應扣除折舊等語，以資抗辯。並聲明：原
    告之訴駁回。
三、本院之判斷：
（一）原告主張被告於前揭時、地，因未注意車前狀況，致碰撞
      系爭車輛，系爭車輛受損等語，有原告提出之估價單、道
      路交通事故當事人登記聯單、初步分析研判表、道路交通
      事故現場圖、現場照片等件為佐（見本院卷第15頁至24頁
      ），且有警察提供之道路交通事故資料可佐，被告亦不爭
      執其過失行為，堪認原告主張之事實為真正。是被告就其
      因本件事故對原告所造成之損害，應負損害賠償責任。
（二）按負損害賠償責任者，除法律另有規定或契約另有訂定外
      ，應回復他方損害發生前之原狀；債權人亦得請求支付回
      復原狀所必要之費用，以代回復原狀，民法第213條第1項
      及第3項分別訂有明文。故被害人得請求回復原狀所需之
      修繕費用，但以必要者為限，即修理材料以新品換舊品，
      應予折舊。又依行政院所頒固定資產耐用年數表及固定資
      產折舊率之規定，自用小客車之耐用年數為5年，依平均
      法每年折舊200/1000，參酌營利事業所得稅查核準則第95
      條第6項規定，固定資產提列折舊採用平均法或定率遞減
      法者，以1年為計算單位，其使用未滿1年者，按實際使用
      月數相當於全年比例計算之，不滿1月者，以1月計。經查
      ，系爭車輛為104年3月出廠（見本院卷第41頁），距案發
      時間110年10月4日，已逾5年，其中更換零件費用50,800
      元，僅得以殘價計算即8,467元〔殘價＝取得成本÷（耐用年
      數＋1）即50,800÷（5＋1）＝8,467，小數點以下四捨五入〕
      。上開費用再與工資、烤漆費用7,500元合計，共為15,96
      7元（計算式：8,467＋7,500＝15,967），此即原告得請求
      之必要修復費用。
四、從而，原告依侵權行為法律關係，請求被告給付15,967元部
    分，為有理由，應予准許。逾此範圍，為無理由，應予駁回
    。本件係適用小額訴訟程式，所為被告敗訴之部分應依職權
    宣告假執行。
五、訴訟費用負擔之依據：民事訴訟法第79條。並確定訴訟費用
    額為1,000元（第一審裁判費），其中280元由被告負擔，餘
    由原告負擔。
中　　華　　民　　國　　111 　年　　3 　　月　　28　　日
                  內湖簡易庭  法　官　林銘宏     
本件為正本係照原本作成。
如不服本判決，應於送達後20日內，向本院提出上訴狀並應記載
上訴理由，表明關於原判決所違背之法令及其具體內容與依訴訟
資料可認為原判決有違背法令之具體事實，如於本判決宣示後送
達前提起上訴者，應於判決送達後20日內補提上訴理由書（須附
繕本）。
中　　華　　民　　國　　111 　年　　3 　　月　　28　　日
                              書記官  許秋莉